# 请教陈版主，母公司代收款业务现金流的处理

提问人：yxh567 时间：2022-10-08 18:30:40
请教陈版主：A公司为供暖企业（子公司），B公司为该供暖企业的母公司，A公司与B公司及C银行共同签署了三方协议，约定C银行代收A公司的取暖费并直接存至B公司账户。
那么A公司的现金流应该怎么做呢，是虚拟A公司的“销售商品、提供劳务收到的现金”和“支付其他与经营活动有关的现金”，还是不虚拟现金流，按照实际经过A公司的现金流水，不体现该业务的现金流。

回答人：chenyiwei
因为现金流未经过A的银行账户，故不虚拟现金流，即“按照实际经过A公司的现金流水，不体现该业务的现金流”。同时对于现金流与营业收入之间关系的背离，在附注中予以解释说明。

回答人：chenyiwei
另外，如果取暖费的收款首先是进入A公司账户，然后再通过资金集中管理归集到B公司，则此时现金流就需要同时反映“销售商品、提供劳务收到的现金”和“支付其他与经营活动有关的现金”。